# 请教陈版关于国有股权转让问题

提问人：蒋大大果 时间：2023-03-16 16:22:00
现有两家划出企业问题请教陈版： A公司系当地国资办控股公司，B和C均系A子公司，D公司系财政局100%持股公司
1.B公司原系国资办控股公司，通过无偿划转方式划入A公司，A公司入账长期股权投资及资本公积；现在，财政局下发文件，要求以B公司以 3 月 31 日为截止日，按净资产账面金额以货币形式上缴A公司，然后将B公司100%股权 0元转让给财政局100%控股的D公司，请教陈版以净资产上缴的金额是否应该入账A公司的投资收益，A公司个别报表和合并报表该如何处理。
2.C公司系A公司和E公司（E公司系D公司子公司）投资设立公司，A公司持股51%，截止 9 月 30 日C公司账面净资产为负数，财政局下发文件，要求将A公司和E公司持有的C公司100%股权按 0 元转让给D公司100%持股的F公司，请问陈版，A公司个别报表与合并报表该如何处理。
盼复！！

回答人：chenyiwei
1 、国资办和财政局都是同一地方政府下属的工作部门或机构，因此在一般情况下，国资办下属企业按照财政局要求向财政局上缴相应资金，应作为权益分配处理，而不是作为A公司的投资收益负数。
2 、应考虑零对价转让亏损公司股权这一交易是否具有商业实质，以及交易作价是否公允（特别是，此前是否对C公司无力偿还的负债承担事实上的保证责任，如果是，则该责任是否一并转移给F），在此基础上，考虑能否确认收益，以及可确认收益的金额。